【裁判字號】    94,家抗,3
【裁判日期】    950220
【裁判案由】    繼承表示
【裁判全文】
臺灣嘉義地方法院民事裁定  94年度家抗字第3號
抗  告  人  乙○○
            丙○○
            丁○○
            戊○○
            甲○○
共同代理人  己○○
上列當事人間繼承表示事件，抗告人對於民國九十四年八月十五
日本院第一審裁定提起抗告，本院裁定如下：
    主    文
原裁定廢棄。
抗告人繼承表示之聲明准予備查。
抗告費用由抗告人負擔。
    理    由
一、抗告意旨略以：抗告人於原審提出之湖北省漢川市公證處二
    ○○三川証字第四七九號親屬關係公證書，其中何家駒之出
    生時間記載為一九二六年七月一日，乃係誤載，且抗告人戊
    ○○、甲○○早在一九九七年十二月二十六日即聲請來台探
    視胞兄何家駒，當時之記載，並無錯誤，且抗告人之前亦曾
    先聲請一份公證書，其上記載何家駒之出生年月日均為一九
    二六年七月十一日，此外，被繼承人何家駒生前曾返鄉探視
    抗告人，與抗告人合拍照片，並曾委託友人羅  匯款予抗告
    人，原審未盡調查之能事，逕予駁回抗告人之聲請，實有未
    當，爰依法提出抗告，請將原裁定廢棄，依法為准予繼承之
    裁定。
二、按抗告法院認抗告為有理由者，應廢棄原裁定，自為裁定，
    必要時得命原法院或審判長更為裁定（非訟事件法第四十六
    條準用民事訴訟法第四百三十六條之一第三項準用第四百九
    十二條第二項規定參照）。
三、原審核對抗告人提出之被繼承人何家駒之戶籍謄本及親屬關
    係公證書，二份記載何家駒之出生年月日不同，認抗告人並
    非被繼承人何家駒之親屬而不得繼承被繼承人何家駒之遺產
    ，而駁回抗告人之聲請，固非無據。惟查：
    （一）依抗告人戊○○、甲○○分別於西元一九九七年十二
          月二十六日、西元二○○三年八月一日申請之親屬關
          係公證書內，關係人何家駒之出生年月日均為一九二
          六年七月十一日，有公證書影本二份、財團法人海峽
          交流基金會出具之證明一份附卷可參，經本院核對上
          開公證書內戊○○、甲○○之年籍資料與抗告人提出
          於原審公證書之年籍資料均屬相同，而何家駒之年籍
          資料除出生日期於原審提出之公證書記載為「一九二
          六年七月一日」，其餘均屬相同，是抗告人提出於本
          院之公證書上被繼承人何家駒之出生日期，乃係誤載
          為一九二六年七月一日，應可認定。
    （二）另依抗告人等於西元二○○五年九月十三日聲請之親
          屬關係公證書內記載抗告人等與被繼承人何家駒具有
          旁系血親之關係，而上開公證書內記載之何家駒係於
          一九二六年七月十一日出生，於二○○三年七月十八
          日在台灣死亡，有親屬關係公證書及財團法人海峽交
          流基金會之證明各一份附卷可參，與被繼承人何家駒
          之年籍資料、死亡時間，均屬相符。
    （三）依抗告人提出甲○○之中華民國台灣地區旅行證之記
          載，甲○○於台灣之住址係於嘉義縣水上鄉柳新村凌
          雲二村二三八號，與被繼承人何家駒之戶籍地相符。
    （四）而證人羅  於本院調查時亦證稱：「（我與何家駒）
          是認識四十多年的朋友，而且我們之前都住在一起
          ... 因為之前何家駒腳鋸掉都是我在照顧他，然後他
          請我幫他匯錢給他的弟弟，甲○○是他的親弟弟，他
          有三個姊姊，一個妹妹，二個弟弟... 」，而證人譚
          全立亦證稱：「我之前在榮民服務處服務，水上是我
          的轄區，我有幫何家駒寫信及幫他辦理來台灣的事情
          ，我還幫他把骨灰送回去，我去過他大陸的家，也有
          看過他所有的兄弟姊妹，他的大姊已經死亡，乙○○
          、丙○○、丁○○、戊○○、甲○○確實是他的親兄
          弟姊妹... 」，且證人羅  確實曾匯款予甲○○，有
          匯款單影本一紙附卷可參。
    （五）綜上所述，抗告人等確實為被繼承人何家駒之兄弟姊
          妹無訛，抗告人提出於原審之公證書乃將何家駒之出
          生年月日誤載為一九二六年七月一日，原審駁回抗告
          人之聲請，自有未合，抗告意旨指摘原裁定不當，求
          予廢棄，洵屬有據，爰將原裁定廢棄，並裁定如主文
          所示。
四、據上論結，本件抗告為有理由，依非訟事件法第四十六條、
    民事訴訟法第四百三十六條之一第三項、第四百四十九條第
    一項、第九十五條、第七十八條，爰裁定如主文。
中    華    民    國  九十五  年     二    月   二十  日
                  家事法庭審判長法  官     曾文欣
                                法  官     柯月美
                                法  官     康存真
以上正本證明與原本無異
中    華    民    國  九十五  年     二    月   二十  日
                                書記官     王佩湘


司法院資訊處製作；財團法人民間司法改革基金會備份。
